臺灣臺中地方法院刑事判決
110年度交訴字第381號
公  訴  人  臺灣臺中地方檢察署檢察官
被      告  廖凱民


選任辯護人  林思儀律師
上列被告因肇事逃逸罪等案件，經檢察官提起公訴（110年度偵
字第28401號），本院判決如下：
    主    文
廖凱民汽車駕駛人，無駕駛執照駕車，因過失傷害人，處有期徒
刑參月，如易科罰金，以新臺幣壹仟元折算壹日。又駕駛動力交
通工具發生交通事故，致人傷害而逃逸，處有期徒刑柒月。
    犯罪事實
一、廖凱民明知其未領有機車駕駛執照，仍於民國110年2月26日
    上午10時7分許，騎乘車牌號碼000-000號普通重型機車，沿
    臺中市烏日區新興路2段由東往西方向之外側車道行駛，行
    經該路段與光日路交岔路口時，本應注意機車行駛之車道，
    應依標誌或標線規定行駛，變換車道時，應讓直行車先行，
    並注意安全距離，且依當時情形天候晴、日間有自然光線、
    路面鋪裝柏油、乾燥、無缺陷、無障礙物、視距良好，並無
    不能注意之情事，竟疏未注意及此，貿然往右偏向行駛，未
    讓後方直行車先行，適趙淑芬騎乘車牌號碼000-000號普通
    重型機車沿同路段在其右後方直行，亦疏未注意車前狀況，
    隨時採取必要之安全措施，見狀煞車仍閃避不及，所騎乘之
    機車前輪撞及廖凱民騎乘機車後車牌擋泥板，致趙淑芬人車
    倒地，因而受有左側膝部挫傷併左側脛骨上端閉鎖性骨折、
    左肩挫傷併左側鎖骨閉鎖性骨折及左側手肘擦挫傷等傷害。
    詎廖凱民明知其駕駛動力交通工具發生交通事故，致趙淑芬
    倒地受傷，仍基於駕駛動力交通工具肇事致人受傷而逃逸之
    犯意，未留在事故現場對趙淑芬為救護或報警處理等措施，
    亦未留下其姓名、年籍資料及聯絡方式，即逕行騎車離去。
    嗣經其他機車騎士目擊交通事故發生經過並報警處理，警方
    據報到場後，始循線查悉上情。
二、案經趙淑芬訴由臺中市政府警察局烏日分局報告臺灣臺中地
    方檢察署檢察官偵查起訴。
    理    由
壹、證據能力說明：
一、本判決所引用被告廖凱民以外之人於審判外陳述，檢察官、
    被告及辯護人迄本院言詞辯論終結前均未就該等陳述之證據
    能力聲明異議，本院審酌上開證據資料作成時之情況，核無
    違法不當及證明力明顯過低之瑕疵，並均與本案被告被訴之
    犯罪事實具有關連性，認以之作為證據應屬適當，依刑事訴
    訟法第159條之5規定，均有證據能力。
二、本判決所引用之非供述證據，經查並無違背法定程序取得之
    情形，亦無證據證明有何偽造、變造之情事，經審酌與本案
    被告被訴之犯罪事實具有關連性，依刑事訴訟法第158條之4
    規定之反面解釋，均具有證據能力。
貳、實體部分：
一、認定犯罪事實所憑之證據及理由：
    訊據被告固坦承其未領有機車駕駛執照，於上揭時間、地點
    騎乘機車與告訴人趙淑芬所騎乘之機車發生碰撞，見告訴人
    人車倒地，並未留在事故現場對告訴人為救護或報警處理等
    措施，亦未留下其姓名、年籍資料及聯絡方式即騎車離去，
    惟矢口否認有何過失傷害、肇事致人受傷而逃逸之犯行，辯
    稱：我於案發時並沒有看到告訴人，是告訴人機車撞到我的
    車後輪，我才被推撞往前，我騎車在前面卻被後面的人撞，
    我當時以為告訴人被其他人撞，告訴人再撞到我，我怕人家
    撞到我，我才向右偏，我不知道我哪裡有過失，我把車停好
    下來看，看到告訴人倒在地上，看到旁邊已經有其他人關心
    告訴人並報警，有1個人來找我請我不要走，我以為是他們
    追撞，要我留下來作證，我當時因為趕時間，不想要留下來
    作證，就想說自認倒楣離開，我並沒有肇事逃逸的意思云云
    （見本院卷第35、84頁）。辯護人之辯護意旨略以：被告在
    主觀上是認為後方有車禍發生進而追撞被告所騎乘之機車，
    被告對於肇事致人死傷之事實並無認識，也沒有故意云云（
    見本院卷第87頁）。經查：
(一)被告明知其未領有機車駕駛執照，仍於上揭時間、地點騎乘
    車牌號碼000-000號普通重型機車（下稱被告機車），沿臺
    中市烏日區新興路2段由東往西方向之外側車道行駛，行經
    該路段與光日路交岔路口，告訴人騎乘車牌號碼000-000號
    普通重型機車（下稱告訴人機車）沿同路段在被告機車之右
    後方直行，告訴人機車之前輪撞及被告機車後車牌擋泥板，
    告訴人因而人車倒地，並受有左側膝部挫傷併左側脛骨上端
    閉鎖性骨折、左肩挫傷併左側鎖骨閉鎖性骨折及左側手肘擦
    挫傷等傷害，嗣被告於上開事故發生後，並未留在事故現場
    對告訴人施以救護或報警處理等措施，亦未留下姓名、年籍
    資料及聯絡方式，即騎車離去之事實，業據證人即告訴人趙
    淑芬、證人即目擊該事故發生經過之機車騎士廖駿原於警詢
    、偵訊證述甚詳（見偵卷第31至36、77至79、123至127頁）
    ，且為被告所不爭執，並有員警職務報告、中山醫學大學附
    設醫院中興分院110年4月10日診斷證明書、林新醫療社團法
    人烏日林新醫院110年2月26日診斷證明書、道路交通事故現
    場圖、現場及車損照片、道路交通事故調查報告表(一)(二)
    、臺中市政府警察局舉發違反道路交通管理事件通知單、臺
    中市政府警察局交通事故補充資料表、行車紀錄器錄影翻拍
    畫面、路口監視器錄影翻拍畫面、車輛詳細資料表表、公路
    監理電子閘門證號查詢機車駕駛人資料在卷可稽（見偵卷第
    25、37至41、45至65、81至83、87至91、99至105頁），復
    有行車紀錄器及路口監視器影像光碟1片可佐，就此部分事
    實均應先堪認定。
(二)被告就上開交通事故之發生有過失：
　1.按機車行駛之車道，應依標誌或標線之規定行駛；變換車道
    時，應讓直行車先行，並注意安全距離，道路交通安全規則
    第99條第1項第3款訂有明文。經查：
　⑴證人即告訴人於警詢及偵訊證稱：我當時是沿臺中市烏日區
    新興路外側車道往彰化方向行駛，被告本來騎在我左前方，
    結果他突然右偏到我正前方，我煞車，但仍與被告機車發生
    擦撞，我人車倒地，我醒來時已經在烏日林新醫院等語（見
    偵卷第31至32、125頁）。
　⑵證人即目擊該事故發生經過之機車騎士廖駿原於警詢及偵訊
    證稱：我當時沿臺中市烏日區新興路外側車道往光日路方向
    直行，我見我前方有2輛機車，左方被告機車向右轉，欲到
    光日路機車待轉區，告訴人機車直行就擦撞到被告機車的擋
    泥板，告訴人摔車倒地，被告騎到待轉格後，我有叫他不要
    跑，我在現場幫忙倒地的告訴人擋車，消防隊因為在附近就
    自己過來救護，被告從光日路迴轉回來現場，坐在機車上看
    一下，就逕自離去，沒有跟我們講到話，也沒有過來救護或
    留資料等語（見偵卷第35至36、126頁）。　
　⑶又觀諸卷附之行車紀錄器錄影翻拍畫面，被告機車原係沿臺
    中市烏日區新興路2段由東往西方向之外側車道行駛（見偵
    卷第87頁上圖），惟上開交通事故係在同路段慢車道前方之
    行人穿越道上（見偵卷第87頁下圖及第88頁），與前揭證人
    證述內容相互勾稽，足見上開交通事故發生時，被告確實有
    往右偏向行駛，未讓右後方直行之告訴人機車先行之情況。
　⑷衡以被告原係沿臺中市烏日區新興路2段由東往西方向之外側
    車道行駛，依前揭規定，變換車道時，應讓直行車先行，並
    注意安全距離，而依當時情形天候晴、日間有自然光線、路
    面鋪裝柏油、乾燥、無缺陷、無障礙物、視距良好，並無不
    能注意之情事，有道路交通事故調查報告表(一)可憑（見偵
    卷第63頁），貿然往右偏向行駛，未讓後方直行之告訴人機
    車先行，足認被告之駕駛行為，應有過失甚明。
　⑸又被告前開過失之駕駛行為，致告訴人騎車自後方見狀煞車
    不及，其機車前輪與被告機車後車牌擋泥板發生碰撞，因而
    人車倒地，受有左側膝部挫傷併左側脛骨上端閉鎖性骨折、
    左肩挫傷併左側鎖骨閉鎖性骨折及左側手肘擦挫傷等傷害，
    則被告前開過失行為與告訴人所受傷害之結果間，自具有相
    當因果關係，實堪認定。至於告訴人就上開交通事故發生，
    雖亦有疏未注意車前狀況，隨時採取必要安全措施之過失，
    惟被告之過失與告訴人之過失，均為事故發生之原因，此乃
    被告與告訴人在民事損害賠償責任上之過失比例分配問題，
    被告並不因告訴人之與有過失而免除其就本案事故發生所應
    負之刑事過失責任，併予敘明。
　⑹此外，本案車禍事故經本院送請臺中市車輛行車事故鑑定委
    員會鑑定後，其鑑定結果亦認為：被告駕照被吊（註）銷仍
    駕駛普通重型機車，行至設有行車管制號誌交岔路口，往右
    偏向行駛、未讓右後方直行車先行，為肇事主因；告訴人駕
    駛普通重型機車，行經設有行車管制號誌交岔路口，未注意
    車前狀況適採安全措施，為肇事次因等情，有該鑑定委員會
    中市車鑑0000000案之鑑定意見書附卷可參（見本院卷第61
    至62頁），亦同此認定。
  2.被告雖辯稱當天是要直行，被告訴人機車撞到後，才被推撞
    往前，因為怕被人家撞到才向右偏云云。惟其此部分所辯，
    與前揭證人證述及行車紀錄器錄影翻拍畫面均不相符，尤其
    證人廖駿原證稱被告係騎車從光日路迴轉，回到現場看一下
    等語，核與路口監視器錄影翻拍畫面顯示被告機車於案發後
    右轉駛入光日路後，再折返案發現場觀看等情相符（見偵卷
    第89至90頁），則被告前揭所辯，已難採信。且被告於警詢
    及偵訊亦供稱：當時新興路紅燈快綠燈才發生碰撞，我當下
    只是要往外側騎一點，我騎機車的車速比較慢，因為要停等
    紅綠燈，我怕擋到後方來車，就往外側騎一點等語（見偵卷
    第75、126至127頁），益足以佐證被告於案發當時，確實有
    往右偏向行駛之情況。更何況，依被告於歷次程序均供稱其
    當時係欲趕往臺灣臺中地方檢察署接受另案執行等語，則其
    行車路線應係往臺中市區方向行駛（即應右轉駛入光日路後
    轉往臺中市區方向，或在新興路迴轉改由西往東之臺中市區
    方向行駛），倘如被告所辯當時係欲繼續直行云云，反而係
    往彰化方向行駛，益足見被告此部分所辯，要難採信。 
(三)被告於上開交通事故發生後，主觀上確有駕駛動力交通工具
    肇事致人受傷而逃逸之故意：
　1.刑法第185條之4之肇事致人死傷逃逸罪，係以處罰肇事後逃
    逸之駕駛人為目的，俾促使駕駛人於肇事後能對被害人即時
    救護，以減少死傷，已明白揭櫫駕駛人於肇事致人死傷時，
    有在場義務。其立法理由係為維護交通安全，加強救護，減
    少被害人之死傷，促使駕駛人於肇事後能對被害人即時加以
    救護，而增設本條處罰規定。可見該條規定之目的，在對於
    肇事後未於現場即時救護被害人而逃逸之行為加以處罰，以
    維護交通安全及被害人之利益。故祇要行為人駕駛動力交通
    工具肇事，致人死傷而逃逸，即構成上開罪名，至於行為人
    是否自認有肇事原因，以及實際上有無過失責任，則屬另一
    問題，不影響上述罪名成立；否則，祇要肇事者自認無肇事
    原因或過失責任，即可置被害人生命、身體危難於不顧，而
    逕行離去，顯違前揭條文之立法旨意（最高法院107年度台
    上字第2571號、101年度台上字第4917號判決意旨參照）。
    蓋如駕駛人於事故發生後，隨即駕車逃離現場，不僅使肇事
    責任認定困難，更可能使受傷者延誤就醫，甚至喪失生命及
    求償無門，乃課予肇事者以救助義務，且未獲傷者之同意，
    不得任意逃離現場（最高法院108年度台上字第3144號、107
    年度台上字第2831號判決意旨參照）。
　2.經查，被告對於其機車遭告訴人機車碰撞後，看到告訴人倒
    在地上，看旁邊有其他人關心告訴人並報警，甚至該他人已
    要求被告不得離去（即其知悉有發生交通事故一事）等情，
    均供認不諱，核與證人廖駿原前揭證述之情節相符；又被告
    於警詢供稱：後方車自我後方撞上來，當時有1個郵差說叫
    我留下來，我看到旁邊消防隊的人過來救護傷者，所以我就
    離開，交通事故發生對方人有倒地，有受傷，但受傷情形我
    不清楚等語（見偵卷第28至29頁），顯見被告對於上開交通
    事故有人受傷，且因其極有可能與該交通事故有關而遭他人
    勸阻不得離開現場等情，亦知之甚詳。詎被告已知悉其機車
    與他人機車發生碰撞之交通事故，且該交通事故發生已有人
    因此倒地受傷，甚至事故現場已有人明確要求其不得離開，
    卻仍未留在事故現場對傷者為救護或報警處理等措施，即逕
    自騎車離去，足認其主觀上確有駕駛動力交通工具肇事致人
    受傷而逃逸之故意甚明。
　3.被告雖辯稱以為是他人發生追撞，當時因為趕時間，不想要
    留下來作證，就想說自認倒楣而離開云云。然其既然知悉其
    機車有與他人發生碰撞事故之事，且該發生碰撞之人已倒地
    受傷，則不論肇事原因為何及被告實際上有無過失責任，均
    顯然與該交通事故有直接關聯性（即因有直接碰撞之情形而
    屬於道路交通事故當事人之一方），則被告不論依法律規定
    或依一般社會之通常觀念，均應知悉其有對傷者急難救護、
    防免二次車禍及盡速報警處理等法律上之義務，甚至通常須
    協助處理出險理賠等事宜，更遑論其實際上就本案交通事故
    之發生係肇事主因，且現場亦已有人以言語明確要求其不得
    擅自離開等情，已如前述，自不容其以自認為無肇事原因或
    過失責任，甚至以自認為係他人之過失責任，即可置傷者之
    生命、身體危難於不顧，亦未留下其姓名、年籍資料及聯絡
    方式，即逕行離去，是被告此部分所辯，洵不足採。
　4.辯護人雖援引最高法院99年度台上字第6594號等判決意旨，
    為被告辯護稱被告主觀上是認為後方有車禍發生進而追撞其
    騎乘之機車，並認被告對於肇事致人死傷之事實並無認識，
    也沒有故意云云（見本院卷第87頁）。然查，辯護人此部分
    所辯，已與前揭事證不符，且被告雖係遭後方追撞，然被告
    既已知悉發生車輛碰撞事故及有人因而倒地受傷之事實，依
    前揭規定與說明，依法即有在場處理之義務，則其逕自離開
    現場，反而使肇事責任之認定與追究有發生困難之危險；而
    辯護人辯稱被告對於肇事致人死傷之事實並無認識，也沒有
    故意云云，更與被告前揭供述及前述證人廖駿原證述之情節
    不符，依辯護人所舉之判決意旨及所辯護之內容，似將被告
    抗辯其不知道自己有肇事原因或過失責任，與被告是否知悉
    肇事（發生交通事故）致人受傷混為一談，亦難採憑。
(四)綜上所述，本案之事證明確，被告上開犯行均堪以認定，應
    依法論科。
二、論罪科刑：
(一)行為後法律有變更者，適用行為時之法律，但行為後之法律
    有利於行為人者，適用最有利於行為人之法律，刑法第2條
    第1項定有明文。經查，被告行為後，刑法第185條之4規定
    業於110年5月28日修正公布，並自同年月30日生效施行，修
    正前規定：「駕駛動力交通工具肇事，致人死傷而逃逸者，
    處1年以上7年以下有期徒刑」，修正後則規定：「駕駛動力
    交通工具發生交通事故，致人傷害而逃逸者，處6月以上5年
    以下有期徒刑；致人於死或重傷而逃逸者，處1年以上7年以
    下有期徒刑。犯前項之罪，駕駛人於發生交通事故致人死傷
    係無過失者，減輕或免除其刑」，依該條修正理由，新法以
    「發生交通事故」取代舊法「肇事」之用語，係欲將行為人
    駕駛動力交通工具發生交通事故致人死傷雖無故意、過失而
    仍逃逸之情形，亦納入本條處罰範圍，而本案被告駕車行為
    既有過失，造成告訴人趙淑芬受有前述傷害，卻未留在事故
    現場對告訴人為救護或報警處理等措施，亦未經告訴人同意
    即離開交通事故現場，經比較新舊法適用之結果，以修正後
    刑法第185條之4第1項前段規定較有利於被告，依刑法第2條
    第1項但書規定，應適用裁判時即修正後之刑法第185條之4
    第1項前段規定。
(二)又「汽車駕駛人，無駕駛執照駕車、酒醉駕車、吸食毒品或
    迷幻藥駕車、行駛人行道或行經行人穿越道不依規定讓行人
    優先通行，因而致人受傷或死亡，依法應負刑事責任者，加
    重其刑至2分之1」，道路交通管理處罰條例第86條第1項定
    有明文。而道路交通管理處罰條例第86條第1項，係就刑法
    第276條之過失致人於死罪、同法第284條之過失傷害（及致
    重傷）罪之基本犯罪類型，對於加害人為汽車駕駛人，於從
    事駕駛汽車之特定行為時，有該條情形因而致人受傷或死亡
    之特殊行為要件予以加重處罰，就上述刑法第276條、同法
    第284條各罪犯罪類型變更之個別犯罪行為予以加重，成為
    另一獨立之罪名，屬於刑法分則加重性質（最高法院92年度
    第1次刑事庭會議決議、99年度台非字第198號判決意旨參照
    ）。經查，被告於本案交通事故發生時，其並未領有機車駕
    駛執照等情，業據被告於警詢及本院準備程序均供認不諱（
    見偵卷第29頁、本院卷第35頁），並有公路監理電子閘門證
    號查詢機車駕駛人資料在卷可稽（見偵卷第103頁），則被
    告於上揭時間、地點騎乘普通重型機車上路，自屬無駕駛執
    照駕車。
(三)是核被告所為，係犯道路交通管理處罰條例第86條第1項、
    刑法第284條前段之汽車駕駛人無駕駛執照駕車而犯過失傷
    害罪、（修正後）同法第185條之4第1項前段之駕駛動力交
    通工具發生交通事故致人傷害而逃逸罪。
(四)公訴意旨就被告過失傷害犯行，雖認係犯刑法第284條前段
    之過失傷害罪嫌，惟因其適用道路交通管理處罰條例第86條
    第1項加重刑責規定後，已成為另一獨立罪名，並經本院於
    準備程序及審理時告知被告上開變更後之罪名（見本院卷第
    34、78頁），且被告就其無機車駕駛執照騎乘普通重型機車
    之事實均供認不諱，對於被告訴訟防禦權已予充分保障，爰
    依法變更起訴法條。
(五)被告所犯上開汽車駕駛人無駕駛執照駕車犯過失傷害及駕駛
    動力交通工具發生交通事故致人傷害而逃逸之犯行間，分別
    屬於過失與故意之犯罪型態，且行為互殊，應予分論併罰。
(六)被告無駕駛執照駕車因而致人受傷，依法所負過失傷害罪之
    刑責部分，應依道路交通管理處罰條例第86條第1項規定，
    加重其刑。
(七)被告前於107年間，因妨害自由案件，經臺灣雲林地方法院
    以108年度簡字第166號判決處有期徒2月確定，於108年11月
    4日易科罰金執行完畢等情，業據被告於本院審理時均供認
    不諱（見本院卷第80頁），並有刑案資料查註記錄表、臺灣
    高等法院被告前案紀錄表在卷可佐（見偵卷第7頁），其於
    受前揭有期徒刑執行完畢後之5年以內，故意再犯本案駕駛
    動力交通工具發生交通事故致人傷害而逃逸之有期徒刑以上
    之罪，為累犯。公訴意旨雖以被告前揭徒刑執行完畢時間與
    本案行為時間相距未及2年，因認被告有對刑罰反應低下之
    情形，請求依刑法第47條第1項規定及依司法院釋字第775號
    解釋意旨，加重其刑云云（見本院卷第87至88頁），惟被告
    構成累犯之前案為妨害自由案件，與本案所犯駕駛動力交通
    工具發生交通事故致人傷害而逃逸之罪質有別，且行為態樣
    互殊，依目前檢察官就被告構成累犯應加重其刑之主張及所
    指出之證明方法，就被告所犯前後2罪間之罪質差異、再犯
    之原因與動機、主觀犯意所顯現之惡性等節，證明方法稍嫌
    不足，不能說服本院僅以被告有前述徒刑執行完畢後2年內
    再犯之事實，即應依刑法第47條第1項規定加重其刑，是經
    綜合審酌上情，裁量不予加重其刑。然而被告上述構成累犯
    之前案科刑及執行完畢紀錄，仍得作為依刑法第57條第5款
    「犯罪行為人之品行」而予以負面評價之科刑審酌資料，俾
    就被告所應負擔之罪責予以充分評價，附此敘明（最高法院
    110年度台上大字第5660號裁定意旨參照）
(八)爰以行為人之責任為基礎，審酌被告明知其並未考領有機車
    駕駛執照，竟仍任意違規騎車上路，並於上揭地點往右偏向
    行駛，未讓右後方直行之告訴人機車先行，肇致告訴人受有
    前述傷害，且傷害程度非輕，就所犯過失傷害部分，並因於
    肇事後逃逸，不適用自首減刑之規定，又被告明知其已肇事
    （發生交通事故）致人受傷，竟又未對傷者施以救護、報警
    處理或為其他必要之處置，亦未留下足供聯繫之資料，即使
    遭現場之目擊證人阻攔，仍執意逕自騎車離去，違反義務之
    情節非輕，所為自應予非難；並審酌被告於犯後並無悔意，
    雖經前述證人指證歷歷但「自認為」並無肇事原因，雖有與
    告訴人機車發生碰撞但「自認為」係他人發生車禍事故，及
    雖當場經目擊證人勸阻不得離開現場，但「自認為」他人是
    要找自己去當證人而擅自離開現場，又其因與告訴人就損害
    賠償之金額認知差距過大，迄今未能達成和解或取得告訴人
    之諒解；惟審酌被告與告訴人未能達成和解未必全然可歸責
    於被告，且告訴人就本案事故之發生亦有未注意車前狀況適
    採安全措施之肇事因素，兼衡以被告自陳為高中畢業學歷之
    教育程度，目前身體狀況欠佳，並提出衛生福利部彰化醫院
    診斷證明書可佐（見本院卷第89頁），無業，自己獨居，須
    靠借錢度日，子女均已成年並長年住在國外，及其前述前科
    與素行，暨其本案所犯各罪之原因或動機、所生危險程度及
    實害結果等一切情狀，分別量處如主文所示之刑，並就其所
    犯汽車駕駛人無駕駛執照駕車而犯過失傷害罪部分，併諭知
    易科罰金之折算標準。
據上論斷，應依刑事訴訟法第299條第1項前段、第300條，道路
交通管理處罰條例第86條第1項，刑法第2條第1項後段、第11條
、第185條之4第1項前段、第284條前段、第41條第1項前段，刑
法施行法第1條之1第1項，判決如主文。
本案經檢察官林樹蘭提起公訴，檢察官林岳賢到庭執行職務。
中　　華　　民　　國　　111 　年　　7 　　月　　13　　日
                  刑事第十二庭  審判長法  官 廖慧娟
　　　　　　　　　
                                      法  官 張意鈞
　　　　　　　　　　　　　　　　
                                      法  官 何紹輔
以上正本證明與原本無異。
如不服本判決應於收受送達後20日內向本院提出上訴書狀，並應
敘述具體理由；其未敘述上訴之理由者，應於上訴期間屆滿後20
日內向本院補提理由書（均須按他造當事人之人數附繕本）「切
勿逕送上級法院」。
告訴人或被害人如不服判決，應備理由具狀向檢察官請求上訴，
上訴期間之計算，以檢察官收受判決正本之日起算。
　　　　                              書記官 林政佑
中　　華　　民　　國　　111 　年　　7 　　月　　13　　日

【附錄本案論罪科刑法條】
道路交通管理處罰條例第86條
（刑責之加重及減輕）
汽車駕駛人，無駕駛執照駕車、酒醉駕車、吸食毒品或迷幻藥駕
車、行駛人行道或行經行人穿越道不依規定讓行人優先通行，因
而致人受傷或死亡，依法應負刑事責任者，加重其刑至二分之一
。
汽車駕駛人，在快車道依規定駕車行駛，因行人或慢車不依規定
，擅自進入快車道，而致人受傷或死亡，依法應負刑事責任者，
減輕其刑。

中華民國刑法第185條之4
駕駛動力交通工具發生交通事故，致人傷害而逃逸者，處6月以
上5年以下有期徒刑；致人於死或重傷而逃逸者，處1年以上7年
以下有期徒刑。
犯前項之罪，駕駛人於發生交通事故致人死傷係無過失者，減輕
或免除其刑。

中華民國刑法第284條
因過失傷害人者，處1年以下有期徒刑、拘役或10萬元以下罰金
；致重傷者，處3年以下有期徒刑、拘役或30萬元以下罰金。